高雄高等行政法院裁定
111年度聲字第55號
聲  請  人  劉淑惠                                 
上列聲請人因與相對人嘉義縣立昇平國民中學間考績事件（本院
108年度訴字第78號），聲請交付法庭錄音光碟，本院裁定如下︰
　　主  文
一、聲請駁回。
二、聲請訴訟費用由聲請人負擔。
    理  由
一、按「當事人及依法得聲請閱覽卷宗之人，因主張或維護其法
    律上利益，得於開庭翌日起至裁判確定後6個月內，繳納費
    用聲請法院許可交付法庭錄音或錄影內容。」「前3條所定
    法庭之錄音、錄影及其利用保存等相關事項之辦法，由司法
    院定之。」法院組織法第90條之1第1項前段及第90條之3分
    別定有明文。又前揭規定，依行政法院組織法第47條規定，
    於行政法院準用之。另司法院依前揭法院組織法第90條之3
    授權訂定之法庭錄音錄影及其利用保存辦法第8條第1項、第
    2項及第12條規定：「（第1項）當事人及依法得聲請閱覽卷
    宗之人，因主張或維護其法律上利益，聲請交付法庭錄音或
    錄影內容時，應敘明理由，由法院為許可與否之裁定。（第
    2項）法院受理前項聲請，如認符合聲請人要件，並在聲請
    期間內提出，且就所主張或維護法律上之利益已敘明者，除
    法令另有排除規定外，應予許可。」「本辦法之規定，於其
    他法院組織法有準用本法之規定者，亦適用之。」其次，法
    庭錄音或錄影內容為訴訟資料之一部分，為提升司法品質，
    增進司法效能，並參考行政程序法第46條第1項但書規定，
    允宜賦予當事人及依法得聲請閱覽卷宗之人，因主張或維護
    其法律上利益，得於開庭後相當期間內，繳納費用聲請法院
    許可交付法庭錄音或錄影內容，以維其訴訟權益；又為使訴
    訟資源合理有效運用，避免訴訟資料長期處於不確定而影響
    裁判安定性，爰明定聲請權人得於開庭翌日起至裁判確定後
    6個月內為聲請（法院組織法第90條之1立法理由參照）。準
    此，當事人之聲請除應敘明其主張或維護其法律上利益之理
    由外，並應自開庭翌日起至裁判確定後6個月內之法定期間
    內為之，始為適法。
二、聲請意旨略以：為確認筆錄所載是否與當庭真正發言一致，
    且為維護聲請人權益，爰依行政法院組織法準用法院組織法
    第90條之1、法庭錄音錄影及其利用保存辦法第8條規定，聲
    請鈞院交付民國108年度訴字第78號考績事件108年7月17日
    、108年8月14日、108年9月18日、109年4月15日、110年1月
    19日及110年4月14日等期日之法庭錄音光碟等語。
三、經查，聲請人因與相對人嘉義縣立昇平國民中學間考績事件
    （本院108年度訴字第78號），提起行政訴訟，經本院於110
    年5月5日判決駁回聲請人之訴，聲請人不服，提起上訴，亦
    遭最高行政法院於110年9月9日以110年度上字第565號裁定
    駁回其上訴而告確定在案，此有本院前案查詢表附卷（第15
    -16頁）可稽。聲請人於111年11月28日（本院臺南庭收文日
    ）向本院聲請交付上開事件108年7月17日、108年8月14日、
    108年9月18日、109年4月15日、110年1月19日及110年4月14
    日等期日之法庭錄音光碟，核已逾前揭得聲請交付法庭錄音
    光碟之法定期間，自應予以駁回，爰裁定如主文。
中　　華　　民　　國　　111 　年　　12　　月　　9 　　日
            高雄高等行政法院第一庭
                        審判長法官　李　協　明
                              法官　孫　奇　芳         
                              法官　邱　政　強
以上正本係照原本作成。
如不服本裁定，應於裁定送達後10日內以書狀敘明理由，經本院
向最高行政法院提出抗告（須按對造人數附具繕本）。
中　　華　　民　　國　　111 　年　　12　　月　　9 　　日

                            書記官  黃　玉　幸